# 同一控制下的合并成本确认?

提问人：lwll 时间：2010-05-04 00:07:06
A和B公司同属于C公司控制，年中，A公司控股合并B公司，B公司有子公司。按新准则在合并日，确定A公司的投资成本时，是按B公司的单体报表上的帐面净资产乘以A公司对B公司的持股比例，还是按B公司的合并报表上归属于母公司权益的帐面净资产乘以A公司对B公司的持股比例，来调整投资成本？

回答人：chenyiwei
从经济实质考虑，A公司取得B公司的控制权，所能控制的经济资源不仅仅包含B公司作为一个独立法人所拥有的经济资源，还包括B公司所能控制的C公司拥有的经济资源。同时由于新准则下对子公司的长期股权投资采用成本法核算，单体报表已不能反映经济主体的财务状况和经营成果，所以一般理解应按B公司的合并报表上归属于母公司权益的帐面净资产乘以A公司对B公司的持股比例，来调整投资成本。